【裁判字號】    95,竹簡,774
【裁判日期】    951031
【裁判案由】    違反洗錢防制法
【裁判全文】
臺灣新竹地方法院宣示判決筆錄        95年度竹簡字第774號
聲  請  人  臺灣新竹地方法院檢察署檢察官
被      告  丁○○
上列被告因詐欺案件，經檢察官聲請以簡易判決處刑（94年度偵
緝字第388號）後，聲請改依協商程序而為判決，本院於中華民
國95年10月31日下午5時在本院刑事第五法庭宣示判決，出席職
員如下：
法官起立朗讀判決主文、犯罪事實要旨、處罰條文及告以上訴限
制、期間並提出上訴狀之法院，且諭知記載其內容：
一、主  文：
    丁○○幫助連續意圖為自己不法之所有，以詐術使人將本人
    之物交付，累犯，處有期徒刑貳月，如易科罰金，以銀元
    佰元即新臺幣玖佰元折算壹日。
二、犯罪事實要旨：
    丁○○前於民國89年間因竊盜案件，經本院於89年12月2日
    以89年度易字第1189號判處有期徒刑1年，於90年8月27日縮
    刑期滿執行完畢。仍不知悔改，明知收集存摺、身分證等帳
    戶資料者，顯有以該收集之帳戶遂行財產犯罪之目的，且可
    預見將金融帳戶提供他人使用足以幫助他人實施連續詐欺犯
    罪，竟仍基於縱有人以其金融帳戶實施連續詐欺犯罪亦不違
    背其本意之幫助詐欺取財之故意，於93年3月間某日，在新
    竹火車站內，以新臺幣（下同）1,500元之代價，將所申辦
    之玉山商業銀行新竹分行帳號0000000000000帳戶存摺販售
    予唐佳男（業據本院以93年度訴字第319號判處罪刑確定）
    ，以供唐佳男及真實姓名、年籍不詳，綽號「阿寶」、「大
    胖」之成年男子共組之詐欺集團作為詐騙不特定人匯款之人
    頭帳戶，上開詐欺集團成員旋共同基於意圖為自己不法所有
    之概括犯意聯絡，連續於如附表所示時間，由集團內成員向
    附表「被害人」欄所示之乙○○等人，先後佯稱其金融卡遭
    製成偽卡，或利用求職時須提供財力證明，或販售網路遊戲
    「天堂」之天幣等虛偽言詞，使乙○○等人分別陷於錯誤，
    陸續轉帳至唐佳男所收購之金融機構人頭帳戶內（各該被害
    人遭詐騙方式、匯入款項及金融機構帳戶詳如附表所示）。
    嗣經警於93年3月25日15時40分，在新竹市○○路、林森路
    口查獲唐佳男，並在其所駕駛之車牌號碼D2-7340號自用小
    客車內查獲丁○○前開存摺1本，始悉上情。案經新竹市警
    察局第二分局報請臺灣新竹地方法院檢察署檢察官偵查後聲
    請本院以簡易判決處刑。
三、處罰條文：
    刑法第2條第1項前段、第339條第1項，修正前刑法第56條、
    第30條第1項前段、第2項、第47條、第41條第1項前段，修
    正前罰金罰鍰提高標準條例第2條，現行法規所定貨幣單位
    折換新臺幣條例第2條。
四、協商判決除有刑事訴訟法第454條之4第1項第1款：「於本訊
    問程序終結前，被告撤銷協商合意或檢察官撤回協商聲請者
    」、第2款：「被告協商之意思非出於自由意志者」、第4款
    ：「被告所犯之罪非第455條之2第1項所定得以協商判決者
    」、第6款：「被告有其他較重之裁判上一罪之犯罪事實者
    」、第7款：「法院認應諭知免刑或免訴、不受理者」等情
    形之一，及違反同條第2項：「法院應於協商合意範圍內為
    判決；法院為協商判決所科之刑，以宣告緩刑或二年以下有
    期徒刑、拘役或罰金為限」之規定者外，檢察官與被告均不
    得上訴。
五、如有前開得上訴之情形，得自收受宣示判決筆錄送達之日起
    10日內，向本院提出上訴書狀，上訴於第二審法院。
中    華    民    國    95    年    10    月    31    日
                  刑事第五法庭
                      書  記  官   沈藝珠
                      審判長法官   鄭子俊
以上筆錄係依照原本作成。
中    華    民    國    95    年    10    月    31    日
                      書  記  官   沈藝珠
附錄本案論罪科刑法條全文：
刑法第339條第1項：
意圖為自己或第三人不法之所有，以詐術使人將本人或第三人之
物交付者，處五年以下有期徒刑、拘役或科或併科一千元以下罰
金。
附表一
┌──┬───┬───┬──────────┬────────┐
│編號│時間  │被害人│詐騙方式            │遭詐騙匯入之款項│
│    │      │      │                    │及金融機構帳戶  │
├──┼───┼───┼──────────┼────────┤
│1   │93年3 │乙○○│佯稱被害人金融卡遭製│分別匯出2筆99,99│
│    │月12日│      │成偽卡，須至金融機構│9元，其中1筆99, │
│    │（聲請│      │自動櫃員機操作變更保│999元匯入陳澤銘 │
│    │簡易判│      │護程式，利用被害人操│所有萬泰銀行風城│
│    │決處刑│      │作不慎時，轉帳至詐欺│銀行000000000000│
│    │書誤載│      │集團指定之金融機構帳│號帳戶          │
│    │為2月 │      │戶內                │                │
│    │21日）│      │                    │                │
├──┼───┼───┼──────────┼────────┤
│2   │93年3 │丙○○│佯稱被害人金融卡遭製│分別匯出6筆99,99│
│    │月14日│      │成偽卡，須至金融機構│9元，其中1筆99, │
│    │      │      │自動櫃員機操作變更保│999元匯入莊慧茹 │
│    │      │      │護程式，利用被害人操│所有臺灣中小企銀│
│    │      │      │作不慎時，轉帳至詐欺│00000000000000號│
│    │      │      │集團指定之金融機構帳│帳戶            │
│    │      │      │戶內                │                │
├──┼───┼───┼──────────┼────────┤
│3   │93年3 │江秋香│佯稱求職時須提供財力│先後匯入3,040元 │
│    │月16日│      │證明，使被害人陷於錯│、2,983元、9,983│
│    │      │      │誤，而轉帳至詐欺集團│元至陳澤銘所有之│
│    │      │      │指定之金融機構帳戶內│國泰世華銀行竹城│
│    │      │      │                    │分行000000000000│
│    │      │      │                    │號帳戶內        │
├──┼───┼───┼──────────┼────────┤
│4   │93年3 │甲○○│佯稱販售網路遊戲「天│匯入5,000元至盧 │
│    │月23日│      │堂」之天幣，使被害人│淵源所有世華銀行│
│    │      │      │陷於錯誤            │中壢分行帳號0130│
│    │      │      │                    │00000000000     │
│    │      │      │                    │                │
├──┼───┼───┼──────────┼────────┤
│5   │94年3 │戊○○│佯稱販售網路遊戲「天│匯入2,000元至盧 │
│    │月23日│      │堂」之天幣，使被害人│淵源所有世華銀行│
│    │（聲請│      │陷於錯誤            │中壢分行帳號0130│
│    │簡易判│      │                    │00000000000     │
│    │決處刑│      │                    │                │
│    │書日期│      │                    │                │
│    │記載不│      │                    │                │
│    │完整）│      │                    │                │
└──┴───┴───┴──────────┴────────┘


司法院資訊處製作；財團法人民間司法改革基金會備份。
